【裁判字號】    92,上訴,1234
【裁判日期】    920603
【裁判案由】    偽造貨幣
【裁判全文】
臺灣高等法院刑事判決                          九十二年度上訴字第一二三四號
    上  訴  人
    即  被  告  甲○○
                        國民
    指定辯護人  本院公設辯護人  王永炫
右上訴人因偽造貨幣案件，不服臺灣板橋地方法院九十二年度訴字第一０三號中華民
國九十二年二月二十七日第一審判決（起訴案號：臺灣板橋地方法院檢察署九十一年
度偵緝聲字第一四六五號），提起上訴，本院判決如左：
    主  文
上訴駁回。
    事  實
一、甲○○前於民國（下同）八十五年間，因違反肅清煙毒條例及麻醉藥品管理條例
    案件，經台灣板橋地方法院分別判處有期徒刑三年二月、四月，合併定其執行刑
    為三年五月，經本院於八十六年十月二十八日駁回上訴確定，復於八十六年間，
    因偽造文書案件，經台灣板橋地方法院以八十七年度訴字第六三九號判決判處有
    期徒刑六月確定，嗣經台灣板橋地方法院以八十八年度聲字第一三三四號裁定，
    將被告所犯上開三罪併罰，更定其應執行刑為有期徒刑三年九月，於八十九年七
    月二十七日縮短刑期假釋出監（尚未執行完畢，未構成累犯），其於假釋期間，
    猶不知悔改，竟意圖供行使之用，於九十年十二月二十二日晚間，在台北縣新莊
    市四維公園內，自不詳姓名年籍之人處收受偽造通用紙幣舊版新台幣（下同）面
    額一千元之假鈔三十五張（含編號DQ263611HZ貳張、DP133117JW壹拾參張、
    CK065493EY壹拾肆張、KX612196AR陸張），及百元假鈔二十五張（起訴書誤載為
    二十四張，含編號DS916013HW壹張、EL243030AX肆張、EL243073AX肆張、
    EL243077AX壹拾陸張），明知係偽造之通用紙幣，竟意圖供行使之用，而加以收
    集、持有之以俟機使用。嗣於同日晚間九時十分許，在台北縣新莊市○○街四十
    二號前為警查獲，並自其車上及口袋內起出上開偽鈔。
二、案經台北縣政府警察局新莊分局報告臺灣板橋地方法院檢察署檢察官偵查起訴。
    理  由
一、上訴人即被告甲○○對於前揭時、地為警查獲其持有上開偽鈔之事實，於警訊及
    偵審中均坦承不諱，惟否認有何意圖供行使之用而收集偽造通用紙幣之犯行，辯
    稱：扣案之偽鈔係伊贏得之賭資，真、偽鈔摻雜在一起，伊不知有偽鈔云云。然
    查：扣案之偽鈔經送請中央銀行發行局鑑驗結果，該批舊版偽鈔均係以彩色噴墨
    方式仿印、紙質與真鈔不同，一百元券偽鈔，無安全線，部分水印以灰色墨在紙
    張背面仿製；一千元券偽鈔部分安全線及水印以灰色墨在紙張背面仿製，部分人
    像衣領部分及紙張四角以塗抹膠水方式仿凹版油墨凸起效果，認均屬偽造，有該
    局九十一年三月四日台央發字第０九一００一四五五０號函可稽；又經該批偽鈔
    以肉眼觀察即可察覺紙質及色澤粗糙明顯與真鈔有別，且該等偽鈔上之編號多屬
    重複同號等情，有扣案之偽鈔可憑。況且扣案之偽造紙鈔千元卷三十五張、百元
    鈔二十五張，面值高達三萬七千五百元，數目非小，徵諸常情，被告於收受時加
    以點數，自可於確認數額之當時，經由反覆性地觸摸與注視該批偽鈔，對於此批
    偽鈔之紙質、色澤及安全印線等狀況，獲得相當程度之認識，被告空言不知係偽
    鈔之辯詞，實不足採。次查，證人即查獲被告員警張昭文於原審證稱：查獲被告
    時有起出真鈔及偽鈔，真鈔是放在口袋，百元偽鈔二十四張放在駕駛座右邊的乘
    客座上，而三十五張的偽造千元鈔是一疊放在一起，並沒有跟真鈔混雜在一起，
    真鈔及假鈔再一起對折放在口袋中的，據被告說這些偽鈔是在四維公園賭博得來
    的錢，事後渠有依照被告所述的地點自行前往，但是沒有查獲有人賭博的情形等
    語，而證人與被告夙無怨隙，自無恣意誣攀之理，所證應屬可信。又倘若扣案偽
    鈔為被告於賭場所贏得之賭資，則衡諸常理，賭資在賭檯上流通的結果，應會使
    真鈔與偽鈔混雜在一起，焉有可能真鈔與偽鈔壁壘分明地擺放，況且倘若扣案偽
    鈔係被告贏得之賭金，衡情被告自會將鈔票加以清點，以確認各賭家交付予伊之
    數額是否正確，則一經清點上開偽鈔，從上開偽鈔外觀判斷更無不知所持有鈔票
    係偽造之理，而被告辯稱：「我從賭場出來的時候，這些錢我連看都沒有看就在
    車上休息」等語，顯與常情有悖，實無足採信。再者，扣案之偽鈔千元鈔部分有
    三十五張，而百元鈔部分則有二十五張，總計面值為三萬七千五百元，上開偽鈔
    張數非少，金額非小，係與一般人因交易致貨幣流通時而偶有偽鈔夾雜致在不知
    情下予以收取之情況有別，此足徵被告係意圖供行使之用而收集偽鈔。本件事證
    已臻明確，被告犯行堪以認定。
二、被告甲○○意圖供行使之用而收集取得扣案之偽鈔，核其所為係犯刑法第一百九
    十六條第一項之意圖供行使之用而收集偽造之通用紙幣罪。原審因此認定，依刑
    法第一百九十六條第一項、第二百條、罰金罰鍰提高標準條例第一條前段之規定
    ，並審酌被告前有多次前科，有本院被告全國前案紀錄表附卷可稽，足認素行非
    佳，其犯罪之動機、目的係為貪圖小利，收集偽造之通用紙幣破壞社會金融秩序
    ，然所收集偽造通用紙幣之數額為三萬七千五百元，且尚未行使，犯罪所生之損
    害並非甚鉅，及犯後之態度等一切情狀，量處有期徒刑三年三月。復說明被告前
    於八十五年間，因違反肅清煙毒條例及麻醉藥品管理條例案件，經原審法院分別
    判處有期徒刑三年二月、四月，合併定其執行刑為三年五月，經本院於八十六年
    十月二十八日駁回上訴確定，復於八十六年間，因偽造文書案件，經原審法院以
    八十七年度訴字第六三九號判決判處有期徒刑六月確定，嗣經原審法院以八十八
    年度聲字第一三三四號裁定更定其應執行刑為有期徒刑三年九月，於八十九年七
    月二十七日縮短刑期假釋出監，尚未執行完畢，有前述前案紀錄表可稽，其於假
    釋期間再犯本案，未構成累犯，公訴人認被告所犯前開案件已於九十年五月十四
    日執行完畢，構成累犯，尚有未合，至扣案之每張面額新臺幣壹佰元之通用紙幣
    計貳拾伍張（含編號DS916013HW壹張、EL243030AX肆張、EL243073AX肆張、EL24
    3077AX壹拾陸張）偽造之每張面額新臺幣壹佰元之通用紙幣計參拾伍張（含編號
    DQ263611HZ貳張、DP133117JW壹拾參張、CK065493EY壹拾肆張、KX612196AR陸張
    ），均係偽造之通用紙幣，不問屬於犯人與否，均依刑法第二百條之規定宣告沒
    收。其認事、用法及量刑，均無不當，被告上訴否認犯罪，核無理由，應予駁回
    。
據上論斷，應依刑事訴訟法第三百六十八條，判決如主文。
本案經檢察官田炳麟到庭執行職務。
中      華      民      國    九十二    年      六      月      三      日
                              臺灣高等法院刑事第十二庭
                                  審判長法  官  劉  景  星
                                        法  官  陳  博  志
                                        法  官  沈  宜  生
右正本證明與原本無異。
如不服本判決，應於收受送達後十日內向本院提出上訴書狀，其未敘述上訴之理由者
並得於提起上訴後十日內向本院補提理由書（均須按他造當事人之人數附繕本）。
                                        書記官  魏  淑  娟
中      華      民      國    九十二    年      六      月      六      日


司法院資訊處製作；財團法人民間司法改革基金會備份。
